臺灣宜蘭地方法院民事裁定　　　　　　100年度消債更字第8號
債　務　人　張永吉即張朕銪
代　理　人　林恒毅律師
債　權　人　永豐商業銀行股份有限公司
法定代理人　邱正雄
代　理　人　王光民
債　權　人　玉山商業銀行股份有限公司
法定代理人　曾國烈
代　理　人　林玉惠
債　權　人　大眾商業銀行股份有限公司
法定代理人　陳建平
代　理　人　陳眉秀
債　權　人　中國信託商業銀行股份有限公司
法定代理人　辜松
債　權　人　萬榮行銷股份有限公司
法定代理人　劉五湖
代　理　人　王智仁
債　權　人　名豐資產管理股份有限公司
法定代理人　張麗瑱
上列當事人聲請消費者債務清理更生事件，本院裁定如下：
    主  文
債務人張永吉即張朕銪自中華民國一○○年五月六日下午四時起
開始更生程序。
命司法事務官進行本件更生程序。
    理  由
一、按債務人不能清償債務或有不能清償之虞者，得依條例所定
    更生或清算程序，清理其債務。又法院開始更生程序之裁定
    ，應載明其年、月、日、時，並即時發生效力。次按法院裁
    定開始更生或清算程序後，得命司法事務官進行更生或清算
    程序；必要時，得選任律師、會計師或其他適當之自然人或
    法人一人為監督人或管理人。消費者債務清理條例第3條、
    第16條第1項分別定有明文。
二、本件債務人即聲請人主張：聲請人共計有債務新臺幣（下同
    ） 1,310,189元，因有不能清償債務之虞情事，前已提出債
    權人清冊，以書面向最大債權金融機構中國信託商業銀行股
    份有限公司（下稱中國信託銀行）請求共同協商債務清償方
    案，然因還款方案未及資產管理公司，無法納入一併協商而
    無法達成協商。聲請人於民國99年3月以前失業，自99年3月
    起任職於財團法人伊甸社會福利基金會，每月薪資為26,880
    元；每月需支出膳食費6,000元、育有一子扶養費6,000元（
    生母已不知去向）、母親扶養費 3,000元（2分之1之扶養責
    任）、孩子學費103元、勞保費500元、健保費 1,365元、水
    費496元、電費852元、瓦斯費790元、電話及網路費865元、
    汽油費1,488元、燃料費及強制險98元、所得稅594元、準備
    金（包括商業保險費）1,000元，合計每月約 23,151元，實
    有不能清償之虞情事，且其無擔保或無優先權之債務總額未
    逾 1,200萬元，復未經法院裁定開始清算程序或宣告破產，
    爰向本院聲請更生等語。
三、經查：
（一）聲請人於98年10月間向中國信託銀行申請前置協商，該行
      給予、年利率百分之3、每期還款9,995元之協商還款方案
      ，惟聲請人表示尚有資產管理公司債務，致協商不成立，
      有聲請人提出之前置協商不成立通知書、中國信託銀行檢
      送前置協商紀錄可參。
（二）又查，參酌聲請人所提出之債權人名冊、債務明細以及各
      債權人陳報之債權明細，聲請人除有金融機構債務外，尚
      有非銀行公會所包含之萬榮行銷股份有限公司 168,686元
      （該公司陳報債權為177,077元，見卷第163頁）及名豐資
      產管理股份公司 284,389元等債務無法列入協商程序。則
      聲請人確無從評估其應如何償還全部債務，且名豐資產管
      理股份公司並未向本院陳報債權，是否能給予分期付款之
      還款方案無從得知，則以目前債權人所陳報之債權情形：
      大眾商業銀行股份有限公司 259,679元、玉山商業銀行股
      份有限公司 268,592元、中國信託商業銀行股份有限公司
      629,359元、永豐商業銀行股份有限公司348,599元以上合
      計1,967,695元，以聲請人之財產狀況僅有每月薪資約26,
      880元收入外，另有重型機車1台之財產觀之，此有聲請人
      財產歸屬資料清單、綜合所得稅各類所得資料清單可查，
      足認聲請人縱能負擔上開銀行之協商款，但因尚有無法列
      入協商之上開債務，且聲請人其他財產不足供一次清償上
      開債務，足認聲請人主張其有不能清償債務之虞，係屬可
      採。
（三）經查，聲請人於99年 3月起任職於財團法人伊甸社會福利
      基金會，其所陳報每月平均薪資為26,880元，核與該基金
      會函覆本院自99年 3月起至100年2月止之每月薪資平均為
      26,044元大致相符（見卷第77頁）；又聲請人於聲請狀主
      張平均每月支出為23,125元。惟查，聲請人之母張美琴於
      98年間、99年11月至100年4月止為宜蘭縣政府環保局約聘
      清潔工，為聲請人所自承，且有聲請人提出被扶養人張美
      琴綜合所得稅各類所得資料清單可憑，再觀張美琴郵局存
      摺之紀錄，其於98年1月以前，每月領有「委發款項」9,4
      98元（見卷第143、144頁）、五結鄉農會存摺之紀錄99年
      12月以後迄100年3月間每月領有「薪資」一萬七千元左右
      （見卷第 147頁），果其母張美琴係有固定收入，則於計
      算聲請人之扶養費時即應加以扣除，準此，聲請人所列必
      要生活費及扶養費每月為23,151元，即有過高，是聲請人
      目前雖有不能清償債務之虞之情形，然日後提出更生方案
      時，自應一併注意本裁定意旨作為提出妥適更生方案之依
      據，以利更生之續行。
四、綜上，聲請人因尚有非屬銀行公會所屬金融機構之債務，依
    聲請人目前之收入狀況，有不能清償債務之虞之情事，此外
    ，本件查無聲請人有消費者債務清理條例第 6條第3項、第8
    條或第46條各款所定駁回更生聲請之事由存在，則債務人聲
    請更生，應屬有據，並依上開規定命司法事務官進行本件更
    生程序，爰裁定如主文。
中    華    民    國   100    年    5     月    3     日
                    臺灣宜蘭地方法院民事庭
                          法  官  郭淑珍
上為正本係照原本作成。
本裁定不得抗告。
本裁定業於100年5月3日下午4時公告。
中    華    民    國   100    年    5     月    3     日
                          書記官  廖穎穗